臺灣高等法院刑事判決
110年度上易字第1869號
上  訴  人  
即  被  告  邱明錦


上列上訴人因毀損等案件，不服臺灣新竹地方法院110年度易字
第81號，中華民國110年10月19日第一審判決（起訴案號：臺灣
新竹地方檢察署109年度偵緝字第853號），提起上訴，本院判決
如下：
    主  文
上訴駁回。
    事實及理由
一、本案經本院審理結果，認第一審以上訴人即被告乙○○犯刑法
    第354條之毀損罪，累犯，依司法院釋字第775號意旨裁量後
    ，不予加重最低本刑，審酌被告因故對告訴人甲○○心生不滿
    ，竟毀損告訴人住處多項物品，以及被告犯後坦承犯行，惟
    未賠償分毫之犯後態度，兼衡被告自承教育程度為高中畢業
    ，案發時從事水電工，離婚，有未成年子女，經濟狀況勉持
    等一切情狀，量處有期徒刑2月，如易科罰金，以新臺幣（
    下同）1千元折算1日，並就檢察官起訴想像競合犯之侵入住
    宅罪，說明告訴人已於審理時撤回告訴而不另為公訴不受理
    判決之理由，核其認事用法及量刑均無不當，應予維持，並
    引用第一審判決書記載之事實、證據及理由（如附件）。
二、被告上訴意旨略以：被告與前妻未離婚前，即掌握告訴人與
    前妻通姦的事實及證據，因告訴人多次當面以通姦之言詞刺
    激被告，令被告倍感精神上壓力與折磨，憤而不滿前往告訴
    人住處，以致失控下造成毀損行為，被告也是受害者，原審
    未詢問告訴人是否有和解意願，即以被告未賠償告訴人分毫
    為由，量處被告有期徒刑2月，難令被告心服，另案臺灣桃
    園地方法院判決，也是毀損他人物品罪未達成和解情況下，
    處拘役30日，本案量刑有違公平原則云云，指謫原審量刑不
    當。惟關於刑之量定，係實體法賦予法院得依職權裁量之事
    項，苟已以行為人之責任為基礎，審酌刑法第57條各款所列
    事項而未逾越法律所規定之範圍，或濫用其權限，即不得任
    意指為違法或不當。就本件被告所犯毀損罪，原審判決理由
    業已載明其上開量刑之依據，與被告行為態樣所造成之危害
    相當，並無明顯恣意情事，被告上開所指本件是受告訴人刺
    激而犯等語即令屬實，也屬於犯罪之動機，僅為個別單一量
    刑審酌事由，且業經原審納為整體裁量之因子，按上說明，
    不能僅執單一量刑審酌事由，遽指原審整體之裁量判斷有何
    過重不當之處。又依告訴人於原審時所述，即表明還是要繼
    續提告，不想調解，請法院依法判決等語（見原審卷第53頁
    ），可見告訴人並無與被告和解之意，則原審據以為被告犯
    罪態度後之審酌因素，亦無不當。至於被告所援引之另案量
    刑檢索資料，因各案情節不同，尚無法比附援引他案量刑之
    情形而認本案裁判不當。被告所指上情，並不足以動搖原判
    決認定之結果，本件上訴為無理由，應予駁回。　
據上論斷，應依刑事訴訟法第368條、第373條，判決如主文。
本案經檢察官賴佳琪提起公訴，檢察官沈念祖到庭執行職務。
中　　華　　民　　國　　111 　年　　2 　　月　　23　　日
                  刑事第十四庭  審判長法　官  黃斯偉
                                      法　官  黎惠萍
                                      法　官  許泰誠
以上正本證明與原本無異。
不得上訴。
                                      書記官  朱子勻
中　　華　　民　　國　　111 　年　　2 　　月　　24　　日
附錄：本案論罪科刑法條全文
中華民國刑法第354條
毀棄、損壞前二條以外之他人之物或致令不堪用，足以生損害於
公眾或他人者，處2年以下有期徒刑、拘役或1萬5千元以下罰金
。